【裁判字號】    97,抗,93
【裁判日期】    970327
【裁判案由】    假扣押
【裁判全文】
臺灣高等法院高雄分院民事裁定            97年度抗字第93號
抗  告  人  君利富有限公司
法定代理人  甲○○
抗  告  人  大蕙企業股份有限公司
法定代理人  丙○○
抗  告  人  大驥企業有限公司
法定代理人  乙○○
共同代理人  史乃文律師
            楊貞瑾律師
上列抗告人因與丁○○間假扣押事件，對於中華民國96年12月26
日臺灣高雄地方法院96年度智裁全字第20號所為裁定提起抗告，
本院裁定如下：
    主  文
抗告駁回。
抗告訴訟費用由抗告人連帶負擔。
    理  由
一、抗告意旨略以：按92年2 月7 日修正後之民事訴訟法第526
    條第2 項規定：前項釋明如有不足，而債權人陳明願供擔保
    或法院認為適當者，法院得定相當之擔保，命供擔保後為假
    扣押。其修正理由已明債權人應先就假扣押之原因，盡其
    釋明之責，必待釋明仍有不足者，始得以供擔保以補釋明之
    不足，倘債權人未為任何之釋明。縱其陳明願供擔保，仍不
    得認該擔保已補釋明之完全欠缺，其假扣押之聲請自不應准
    許，此項見解已為一、二審法院所採。本件相對人以抗告人
    侵害其專利權，造成其損害為由，聲請假扣押抗告人之財產
    ，就其主張之假扣押原因未盡釋明之責，原裁定准其供擔保
    而為假扣押裁定，尚有違誤，求為廢棄原裁定，駁回相對人
    之聲請等情。
二、查相對人就其於90年10月間取得智慧財產局所核發之新型第
    174918號模板改良專利證書，專利期間自90年6 月7 日至10
    1 年3 月20日止，抗告人君利富有限公司透過離職員工，剽
    竊該新型專利技術，並由抗告人大蕙公司及大驥公司購買機
    器，提供予君利富公司在高雄縣仁武鄉○○路279 號之工廠
    ，大量生產模板產品，嚴重侵害其專利權，雖經委請律師發
    函不得繼續生產，抗告人等仍執迷不悟，且大蕙公司及大驥
    公司均已於97年2 月間為拒絕往來戶，如不予假扣押，恐將
    來有無法求償之虞，又抗告人君利富公司於原法院裁定准為
    假扣押並實施查封後，竟將被查封之模板搬離現場，違反查
    封效力之嫌，並經伊向警察機關報請偵辦等情，業據相對人
    提出專利證書、附條件買賣契約書、假扣押查封照片、刑案
    報案紀錄表影本、第二類票據信用資料查覆單影本等為證，
    堪認相對人就請求及假扣押之原因，已為相當釋明，縱然尚
    有不足，而相對人並陳明願供擔保，則原法院審酌抗告人等
    因本件假扣押致其不能利用或處分受假扣押標的物（如轉讓
    、出租等）所受之損害額及如假扣押不當所生之損害，目前
    經濟狀況，銀行存放款利率等一切情形，准予供擔保後為假
    扣押，並准抗告人供擔保後免為或撤銷假扣押，依法核無不
    合，抗告意旨指摘原裁定不當，求為廢棄原裁定，並駁回相
    對人之聲請，非有理由，應予駁回。
三、據上論結，本件抗告為無理由，依民事訴訟法第495 條之1
    、第449 條、第95條、第85條第2 項，裁定如主文。
中    華    民    國    97    年    3     月    27    日
                             民事第一庭
                                 審判長法官  黃金石
                                 法      官  林健彥
                                 法      官  謝肅珍
以上正本證明與原本無異。
如不服本裁定應於送達後10日內向本院提出再抗告狀 (並按他造
當事人之人數附繕本)，並繳納再抗告費新臺幣1,000元。再為抗
告應以適用法規顯有錯誤為理由，並經本院之許可，該許可以原
裁定所涉及之法律見解具有原則上之重要性者為限，並委任律師
為代理人。
抗告人之配偶、三親等內之血親、二親等內之姻親，或抗告人為
法人、中央或地方機關時，其所屬專任人員具有律師資格並經法
院認適當者，亦得為第三審代理人。抗告人或其法定代理人具有
律師資格者及前項情形，應於提起抗告或委任時釋明之。
中    華    民    國    97    年    3     月    28    日
                                書  記  官  劉金萍
                                                      q


司法院資訊處製作；財團法人民間司法改革基金會備份。
